ŁUKASZ WOŹNIAK

TEL: 530951214

E-MAIL: <u>LUKASZ.WOZNIAK95@HOTMAIL.COM</u>

Rozwój osobisty to mój cel, dlatego postanowiłem się rozwijać jako programista **Full-Stack** aplikacji webowych.

Umiejętności którymi się posługuje to **React, Express.js, Node.js, MongoDB, JavaScript, jQuery, SASS, Bootstrap, HTML, CSS** lecz także posiadam wiedzę na temat **SEO**. Dobrze odnajduję się w pracy zespołowej, jestem osobą otwartą, komunikatywną z dużą chęcią zdobywania wiedzy i doświadczenia.

Moje repozytorium Github: https://github.com/Balch95

DOŚWIADCZENIE ZAWODOWE

11.2022 - obecnie

- → KONTROLER JAKOŚCI WYROBU | PZL-ŚWIDNIK | Świdnik
- kontrola jakości wyrobu lotniczego,
- sporządzanie dokumentacji kontrolnej,
- dbałość o jakość produktu,
- przestrzeganie dokumentacji technicznej,
- przestrzeganie norm i przepisów lotniczych

01.2020 - 11.2022

→ ADMINISTRATOR SKLEPU INTERNETOWEGO | NZOZ Opiekun Andrzej Skrzypek | Lublin

- tworzenie POC i dokumentacji wdrożeniowej,
- tworzenie dokumentacji powdrożeniowej,
- optymalizacja SEO,
- aktualizacja środowiska testowego i produkcyjnego,
- monitoring oraz bieżąca reakcja na problemy,
- administracja baz danych,
- marketing,
- szkolenie personelu sklepu,
- utrzymanie kontaktu z klientem

03.2017 - 11.2022

- → LAMINATER | PZL-ŚWIDNIK| Świdnik
- bieżąca kontrola jakości,
- zapobieganie FOD,
- wdrażanie do produkcji nowych elementów lotniczych,
- rozwiązywanie problemów produkcyjnych przy współpracy z systemem jakości i inżynierią produkcji

09.2015 - 12.2015

→ STOLARZ BUDOWLANY | POL-SKONE | Lublin

- wytwarzanie elementów stolarki budowlanej,
- przestrzeganie norm produkcyjnych,
- dbałość o jakość wyrobu

06.2015 - 09.2015

→ PRACOWNIK SERWISU | POL-SKONE | Lublin

- weryfikacja reklamacji na terenie kraju,
- montaż skrzydeł drzwiowych

07.2014 - 08.2014

→ STOLARZ BUDOWLANY | POL-SKONE | Lublin

- wytwarzanie elementów stolarki budowlanej,
- przestrzeganie norm produkcyjnych,
- dbałość o jakość wyrobu

02.2014 - 03.2014

→ MECHANIK POJAZDÓW SAMOCHODOWYCH | Sunset - limousines | Lipsk

- staż zagraniczny zakończony oceną celującą

WYKSZTAŁCENIE

03.2022 - obecnie

→ AKADEMIA 108 | Full-stack web developer

Poznane technologie:

- Express.js,
- React,
- Node.js,
- MongoDB
- JavaScript,
- jQuery,
- AJAX,
- Bootstrap,
- Wordpress,
- SASS,
- CSS,
- HTML

→ ZESPOŁ SZKOŁ W PIASKACH Technik Mechanik		
ZN	NAJOMOŚĆ JĘZYKÓ	W
Angielski : poziom średni Polski : poziom ojczysty		
	UMIEJĘTNOŚCI	
Express.js React Node.js MongoDB JavaSo	cript jQuerry AJAX Bo	ootstrap Wordpress SASS CSS HTML SEO
SZKOLE	INIA, KURSY, CERT	/FIKATY
09.2022 → PODSTAWOWE SZKOLENIE RATOWNICZE Kome	enda Powiatowej Straży Po	żarnej w Świdniku
01.2022 → KURS HTML 5.1 strefakursów.pl		
04.2021 → SEO: Od podstaw do pozycjonera stron WWW €	eduj.pl	
O6.2011 → ECDL CORE Gimnazjum w Piaskach		
Z	ZAINTERESOWANIA	4

Historia, muzyka, filmy, literatura, psychologia, nowiki technologiczne, samorozwój